臺灣花蓮地方法院刑事判決　　　　　　　　 96年度易字第6號
公　訴　人　臺灣花蓮地方法院檢察署檢察官
被　　　告　呂瑞河
上列被告因恐嚇案件，經檢察官提起公訴（95年度偵字第5253號
），本院判決如下：
    主  文
呂瑞河以加害身體之事，恐嚇他人致生危害於安全，處拘役伍拾
日，如易科罰金，以新臺幣貳仟元折算壹日。
    事  實
一、呂瑞河（原名甲○○）於民國95年7月26日晚上7時許，至花
    蓮縣吉安鄉仁安村21鄰海濱53號（起訴書誤載為花蓮市○○
    街127 號）乙○○住處外，向乙○○催討債務，因而與乙○○發生口角後，呂瑞河竟基於恐嚇之犯意，出言恫嚇：「欠
    錢不還，要你全家人好看」等語，以加害人身體之事恐嚇乙○○，致乙○○心生畏懼，而生危害於安全。
二、案經乙○○訴由臺灣花蓮地方法院檢察署檢察官偵查起訴。
    理  由
一、訊據被告呂瑞河固坦承上揭時點至乙○○住處催討債務與其
    發生口角一節不諱，然矢口否認有上開恐嚇之犯行，辯稱：
    伊並無說上開恐嚇之言語，而案發時僅有乙○○夫妻及渠等
    女兒在場，證人戊○○並未在場，其於偵查中證述係偽證云
    云。但查，上開被告恐嚇乙○○之事實，業據告訴人乙○○
    於警詢、偵查及本院指訴及證述甚明（至告訴人乙○○雖於
    本院證述時，就被告係向其女兒出言恐嚇，其才衝出屋外與
    被告發生口角，與其於警詢、偵查中之指訴被告係向其本人
    出言恐嚇一節，稍有出入，然參以其於警詢、偵查中均係指
    稱被告係向其本人出言恐嚇，故認其於本院證述上情應屬離
    案發時間過久記憶模糊所致，應以其於警詢、偵查中之指訴
    情節較為可採），核與證人戊○○於偵查及本院證述情節大
    致相符，復有乙○○當庭繪製其住居平面圖1 份在卷可佐，
    至被告雖辯稱證人戊○○於案發時間不在場，並聲請傳喚證
    人即到場處理員警丙○○到庭證明，但查，證人戊○○於案
    發時係在乙○○住處客廳，透過客廳窗戶往外看時，聽聞被
    告於上開住處外對乙○○出言恐嚇，案發前後及警方獲報到
    場處理時，其因避免麻煩均待在該處客廳內，並未出去等情
    ，業據證人戊○○於本院證述甚明，而質之證人丙○○證稱
    ：伊獲報到場後，均在乙○○住處前門外處理，並未進入客
    廳，故未注意該住處客廳是否另有他人在場，但伊有印象乙○○有告知案發時有證人，但不方便提出，怕太早曝光有後
    遺症，其要到法院再提出等語，是依丙○○之證詞，可知案
    發後，其並未進入該處客廳查看，故依其所證，自難證明證
    人戊○○案發時不在場等情，且參以被告自承與證人戊○○
    亦係熟識之友人，先前與其並無任何糾紛或嫌隙，故戊○○
    實無甘冒偽證之刑責而為不利被告之虛偽陳述之理，是被告
    所辯，應屬事後卸責之詞，委難採信，本案事證明確，被告
    犯行堪已認定，應依法論科。
二、核被告所為，係犯刑法第305 條之恐嚇罪，爰審酌被告犯罪
    動機、手段、所為已造成告訴人心理上恐懼，然本案業經警
    立即處理，故認造成之危害不大，及被告犯罪後否認犯行之
    態度等一切情狀，量處如主文所示之刑，並諭知易科罰金之
    折算標準，以資懲儆。
據上論斷，應依刑事訴訟法第299條第1項前段，刑法第305 條、
第41條第1項前段，刑法施行法第1條之1，判決如主文。
本案經檢察官丁○○到庭執行職務。
中　　華　　民　　國　　96　　年　　2　　 月　　14　　日
　　　　　　　　　            臺灣花蓮地方法院刑事第三庭
                                    審判長法  官  鄭培麗
                                          法  官  楊仲農
                                          法  官  張嘉芬
上列正本證明與原本無異。
如對本判決不服，應於送達後10日內，向本院提出上訴狀。（應
抄附繕本）
                                          書記官
中　　華　　民　　國　　96　　年　　2 　　月　　14　　日
附錄本判決論罪之法律條文：
中華民國刑法第305條：
以加害生命、身體、自由、名譽、財產之事，恐嚇他人致生危害
於安全者，處二年以下有期徒刑、拘役或三百元以下罰金。
